臺灣臺中地方法院刑事判決　　　　　　　94年度訴字第2584號
公　訴　人　臺灣臺中地方法院檢察署檢察官
被　　　告　甲○○
上列被告因違反毒品危害防制條例案件，經檢察官提起公訴（九
十四年度毒偵字第二二五五號），經本院合議庭裁定由受命法官
獨任進行簡式審判程序，判決如下：
    主    文
甲○○施用第一級毒品，處有期徒刑陸月，如易科罰金，以佰
元折算壹日；又連續施用第二級毒品，處有期徒刑肆月，如易科
罰金，以佰元折算壹日；應執行有期徒刑捌月，如易科罰金，
以佰元折算壹日。
    犯罪事實
一、甲○○前因施用毒品案件，經本院以八十九年度毒聲字第二
    八七九號裁定送觀察、勒戒後，因認無繼續施用毒品之傾向
    ，由臺灣臺中地方法院檢察署檢察官於民國八十九年六月十
    二日，以八十九年度毒偵字第二四二五號為不起訴處分確定
    ；復因施用毒品案件，再經本院以九十年度毒聲字第一五四
    六號裁定送觀察、勒戒後，於九十年九月十四日因執行觀察
    勒戒完畢而釋放，並經臺灣臺中地方法院檢察署檢察官於九
    十年九月十四日，以九十年度毒偵字第三三一二號為不起訴
    處分確定；詎甲○○仍不知戒絕，於觀察、勒戒執行完畢釋
    放後五年內，復基於施用第一級毒品海洛因之犯意，於九十
    四年二月十六日中午，在停放於臺中縣潭子鄉○○路道路旁
    之自小客車上，以將海洛因摻入香煙中，再點火使生煙霧後
    ，以口鼻吸入之方式，施用第一級毒品海洛因一次；另基於
    施用第二級毒品甲基安非他命之概括犯意，自九十三年十月
    間某日起，至九十四年二月十六日止，在停放於臺中縣潭子
    鄉○○○道路旁之自小客車上，以將甲基安非他命置於玻璃
    球吸食器內，以火燒烤產生燻煙，再吸食該燻煙之方式，約
    每隔一星期施用第二級毒品甲基安非他命一次，連續施用多
    次；嗣於九十四年二月十六日下午四時許，為警持搜索票至
    其位於臺中縣潭子鄉○○○○街七二巷二四弄四十號住處查
    獲，經警採其尿液送驗結果呈安非他命、甲基安非他命及嗎
    啡陽性反應，因而查悉上情。
二、案經臺中縣警察局移送臺灣臺中地方法院檢察署檢察官偵查
    起訴。
    理    由
一、上揭犯罪事實，業據被告甲○○於本院審理時供承不諱，且
    被告為警查獲後所採之尿液，經送請詮昕科技股份有限公司
    檢驗結果確呈安非他命、甲基安非他命及嗎啡陽性反應，有
    該公司出具之檢驗報告一紙附卷可參，是被告自白一次施用
    第一級毒品海洛因及連續多次施用第二級毒品甲基安非他命
    之犯行，核與事實相符，堪予採信。又被告前因施用毒品案
    件，經本院以八十九年度毒聲字第二八七九號裁定送觀察、
    勒戒後，因認無繼續施用毒品之傾向，由臺灣臺中地方法院
    檢察署檢察官於八十九年六月十二日，以八十九年度毒偵字
    第二四二五號為不起訴處分確定；復因施用毒品案件，再經
    本院以九十年度毒聲字第一五四六號裁定送觀察、勒戒後，
    於九十年九月十四日因執行觀察勒戒完畢而釋放，並經臺灣
    臺中地方法院檢察署檢察官於九十年九月十四日，以九十年
    度毒偵字第三三一二號為不起訴處分確定等情，有臺灣高等
    法院被告前案紀錄表及臺灣臺中地方法院檢察署刑案資料查
    註紀錄表各一份附卷可稽；是本件被告於九十年九月十四日
    最後一次觀察、勒戒執行完畢釋放後五年內再犯本件施用毒
    品罪，事證已臻明確，被告犯行洵堪認定，應依法論科。
二、核被告所為，係犯毒品危害防制條例第十條第一項之施用第
    一級毒品罪及同條第二項之施用第二級毒品罪。又被告因施
    用海洛因、甲基安非他命毒品前之持有海洛因、甲基安非他
    命之低度行為，應為其施用之高度行為所吸收，均不另論罪
    。被告多次施用第二級毒品甲基安非他命之行為，時間緊接
    ，犯罪構成要件相同，顯係基於概括之犯意反覆為之，為連
    續犯，應依刑法第五十六條之規定論以一罪，並依法加重其
    刑。被告所犯施用第一級毒品罪與施用第二級毒品罪，犯意
    各別，犯罪構成要件互殊，應予分論併罰。再毒品危害防制
    條例已於九十二年七月九日修正公布，並於九十三年一月九
    日施行，被告犯罪時間均在該條例修正施行之後，自應適用
    修正後之毒品危害防制條例規定處理，附此敘明。爰審酌被
    告經觀察勒戒之處遇措施後，猶未能深切體認毒品危害己身
    之鉅，及早謀求脫離毒害之道，反而於出所後伺機再犯，未
    見有何收斂、警惕之意，足徵被告依賴毒品至深，自有使其
    接受相當時期監禁以敦化性情之必要，惟念及被告於法院審
    理時尚能坦承犯行，且施用毒品固戕害個人健康至深，然就
    他人權益之侵害仍屬有限，及其犯罪目的、手段、智識程度
    等一切情狀，分別量處如主文所示之刑，並均諭知易科罰金
    之折算標準，另定其應執行刑及諭知易科罰金之折算標準，
    以示懲儆。
據上論斷，應依刑事訴訟法第二百七十三條之一第一項、第二百
九十九條第一項前段，毒品危害防制條例第十條第一項、第二項
、第二十三條第二項，刑法第十一條前段、第五十六條、第四十
一條第一項前段、第二項、第五十一條第五款，罰金罰鍰提高標
準條例第二條，判決如主文。
中　　華　　民　　國　　94　　年　　9 　　月　　16　　日
                  刑事第十三庭  法  官  許月馨
上正本證明與原本無異。
如不服本判決，應於送達後十日內向本院提出上訴狀（須附繕本
），上訴於臺灣高等法院臺中分院。
中　　華　　民　　國　　94　　年　　9 　　月　　22　　日
                                書記官  詹東益
附錄論罪科刑法條
毒品危害防制條例
第十條第一項：施用第一級毒品者，處六月以上五年以下有期徒
刑。
第十條第二項：施用第二級毒品者，處三年以下有期徒刑。
